【裁判字號】    92,婚,649
【裁判日期】    920711
【裁判案由】    離婚
【裁判全文】
臺灣臺中地方法院民事判決  九十二年度婚字第六四九號
    原      告  乙○○
    被      告  甲○○
                          （現於臺灣臺中監獄執行中）
右當事人間請求離婚事件，本院判決如左：
    主    文
准原告與被告離婚。
訴訟費用由被告負擔。
    事    實
甲、原告方面：
  一、聲明：如主文所示。
  二、陳述：兩造於民國九十一年六月一日結婚，婚後夫妻感情初尚融洽，被告婚前
            沾染吸食毒品之惡習，詎婚後仍屢勸不改，於觀察勒戒後，復於九十一
            年十一月十四日十八時在住處再施用一級毒品，觸犯毒品危害防制條例
            第十條第一項之施用毒品罪，於九十二年三月三十一日被鈞院判處有期
            徒刑一年，因未上訴而確定，又該罪之性質，已令社會上一般人同感為
            不名譽之犯罪，為此依民法第一千零五十二條第一項第十款後段規定，
            請求判決兩造離婚。
  三、證據：提出戶籍謄本二份。
乙、被告方面：
  一、聲明：駁回原告之訴。
  二、陳述：被告確因施用第一級毒品案件，於九十二年三月三十一日由鈞院判處有
            期徒刑一年，並已確定。
丙、依職權調閱本院九十二年度訴字第四三號毒品危害防制條例刑事卷宗、臺灣高等
    法院被告全國前案紀錄表。
    理    由
一、原告主張兩造於九十一年六月一日結婚，現婚姻關係仍存續中，及被告於九十一
    年十一月十四日再施用第一級毒品海洛因為警查獲，因前被告曾施用毒品犯行，
    經觀察勒戒後，五年內再施用毒品，係觸犯毒品危害防制條例第十條第一項之施
    用毒品罪，經本院判處有期徒刑一年，並已確定等事實，業據原告提出戶籍謄本
    二份為證，本院並依職權調閱本院九十二年度訴字第四三號毒品危害防制條例刑
    事卷宗、臺灣高等法院被告全國前案紀錄表查明屬實，並有判決書一份在卷可稽
    ，復為被告所自認，原告前開之主張，自堪信為真實。
二、按夫妻之一方被處三年以上徒刑或因犯不名譽之罪被處徒刑者，他方得向法院請
    求離婚，民法第一千零五十二條第一項第十款定有明文；所謂不名譽之罪，係指
    社會上一般觀念，皆認為不名譽之罪而言。而施用毒品，足以成癮，非但傷害身
    體健康，造成精神恍惚，不求上進，抑且易於引發其他犯罪，危害社會治安，就
    其性質及社會上一般觀念而言，實為社會上一般觀念所認不名譽之犯罪，從而，
    原告於九十二年四月十五日提起本件訴訟，依上開規定，請求准與被告離婚，既
    未逾民法第一千零五十四條所規定之一年除斥期間，核屬正當，應予准許。
三、據上論結，本件原告之訴為有理由，並依民事訴訟法第七十八條，判決如主文。
中      華      民      國    九十二    年      七      月      十一    日
                              臺灣臺中地方法院家事法庭
~B法      官  楊國精
右為正本係照原本作成。
如對本判決上訴，須於判決送達後二十日內，向本院提出上訴狀，同時表明上訴理由
（須附繕本）。
中      華      民      國    九十二    年      七      月      十一    日
~B法院書記官


司法院資訊處製作；財團法人民間司法改革基金會備份。
